臺灣高等法院刑事裁定
110年度聲字第3454號
抗  告  人
即  受刑人  楊佳樺



上列抗告人即受刑人因違反毒品危害防制條例案件，不服本院中
華民國104年10月29日所為之裁定（104年度聲字第3365號），提
起抗告，本院裁定如下：
    主  文
抗告駁回。                                             
    理  由
一、按於司法實務運作上，就所受理當事人或其相關人員的請求
    、聲明或聲請案，概不受其所用詞文拘束，亦即仍應尋繹其
    意涵，探求真意，而後依法律規定適切處理。本件抗告人即
    受刑人楊佳樺（下稱受刑人）於民國110年6月18日提出聲明
    異議狀，其案號欄位雖記載：「104年度執助衡字第1330號
    」，然觀諸其「聲明異議狀」全文意旨乃係對本院104年度
    聲字第3365號所為之定其應執行刑裁定表達不服之意思，而
    非就檢察官執行之指揮有所不當聲明異議，本於解釋意思表
    示應探求當事人之真意，不得拘泥於所用辭句之法理，核其
    真意，此部分聲明異議意旨應係就本院上開裁定提起抗告，
    合先敘明。
二、抗告意旨略以：法院定應執行刑非僅在法定範圍內自由裁定
    ，仍須考量刑罰手段之相當性，盡量選擇使受刑人復歸社會
    之刑罰方法。受刑人犯罪時年紀尚輕，係為籌措家中長輩重
    病之醫藥費才鋌而走險犯罪，實非以賺錢為目的，且犯罪所
    得僅新臺幣（下同）5萬餘元，販賣金額均在1千500元以下
    ，惟數罪併罰更裁定為有期徒刑23年6月，甚為接近執行刑
    外部界限之上限，審酌定執行刑之目的及比例原則，此刑罰
    之程度顯達抗告人與家屬不可承受之重。原裁定疏未審酌受
    刑人所犯各罪特性、關連性與刑罰手段相當性，有違定應執
    行刑裁量之目的與規定，爰請發回並重新裁定等語。
三、按原審法院認為抗告不合法律上之程式或法律上不應准許，
    或其抗告權已經喪失者，應以裁定駁回之；抗告期間，除有
    特別規定外，為5日，自送達裁定後起算，刑事訴訟法第408
    條第1項前段、第406條前段分別定有明文。再者，依同法第
    419條準用同法第351條第1項規定，在監獄或看守所之被告
    ，於抗告期間內向監所長官提出抗告書狀者，視為抗告期間
    內之抗告。是在監所之被告，固可不經監所長官而提出抗告
    書狀，且該監所如不在法院所在地者，得扣除在途期間，但
    如向監所長官提出抗告書狀，即毋庸再予扣除在途期間。
四、經查：受刑人前因違反毒品危害防制條例等數罪，經本院10
    4年度聲字第3365號裁定定應執行有期徒刑23年6月，該裁定
    正本於104年11月6日送達法務部○○○○○○○，由受刑人本人親
    自收受，有受刑人簽名捺印之本院送達證書在卷可稽（見本
    院104年度聲字第3365號卷第80頁）。又受刑人於收受裁定
    時係於法務部○○○○○○○執行，其不服本院前開裁定而向該監
    所長官提出抗告書狀，毋庸加計在途期間，是其抗告期間，
    應自裁定正本送達之翌日即104年11月7日起算5日，是抗告
    期間之末日為104年11月11日屆滿。然受刑人遲至110年6月1
    8日始向監所長官提出抗告書狀（受刑人前曾於104年11月10
    日就同一裁定提出抗告，業經最高法院於105年1月28日以10
    5年台抗字第74號裁定駁回其抗告），此有其所提刑事聲明
    異議狀暨其上之法務部○○○○○○○收受收容人訴、書狀核轉章
    戳（見本院110年度聲字第3454號卷第5頁）在卷可憑，揆諸
    上開說明，受刑人提起本件抗告顯已逾期，要屬違背法律上
    之程式，且無可補正，其抗告應予駁回。
據上論斷，應依刑事訴訟法第408條第1項前段，裁定如主文。
中　　華　　民　　國　　110 　年　　11　　月　　19　　日
                  刑事第二庭    審判長法　官  遲中慧
                                      法　官  楊志雄
                                      法　官  邱筱涵
以上正本證明與原本無異。
如不服本裁定，應於收受送達後五日內向本院提出抗告狀。
                                      書記官   鄭巧青
中　　華　　民　　國　　110 　年　　11　　月　　19　　日